臺灣臺北地方法院刑事判決　　　　　　　　　　　　　九十一年度易字第二七號
　　公　訴　人 台灣台北地方法院檢察署檢察官
　　被　　　告　丁○○
　　選任辯護人　郭瓔滿
　　　　　　　　李振燦
右列被告因毀損等案件，經檢察官提起聲請簡易判決處刑（八十九年度偵字第二二五
七九號），本院認不宜以簡易判決處刑，改以通常程序判決如左：
    主      文
丁○○無罪。
    理      由
一、公訴意旨如附件聲請書所載。
二、按犯罪事實應依證據認定，無證據不得推定其犯罪事實；又不能證明被告犯罪者
    ，應諭知無罪之判決，刑事訴訟法第一百五十四條、第三百零一條第一項分別定
    有明文；且認定不利於被告之事實須依積極證據，苟積極證據不足為不利於被告
    事實之認定時，即應為有利於被告之認定（最高法院三十年台上字第八一六號判
    例參照）。又告訴人之告訴，係以使被告受刑事訴追為目的，是其陳述是否與事
    實相符，仍應調查其他證據以資審認（最高法院五十二年度台上字第一三００號
    判例參照）；被害人所述被害情形如無瑕疵可指，而就其他方面調查又與事實相
    符，則其供述始得為判決之基礎（最高法院三十二年度上字第六五七號判例參照
    ）。
三、公訴人認被告涉有(1)恐嚇危害安全罪嫌，無非以：告訴人乙○○○之指訴，及證
    人甲○○於偵查中證稱：八十九年九月十七日經過一一三巷行天宮旁，曾聽到丁○○向七、八個攤販說五萬元若拿了，讓她（指乙○○○）花比五萬元多，還要
    死得很難看；嗣甲○○回到其所經營攤位，即轉述予乙○○○，並囑乙○○○小
    心；當時乙○○○很害怕，問證人甲○○怎麼辦等語；證人丙○○亦於偵查中證
    稱：九月中旬送東西給其配偶時，在行天宮也聽到丁○○向在行天宮賣香火的婦
    人說五萬元還完了要對阿真（指乙○○○）不利各情為據。認被告涉有(2)毀損罪
    嫌，無非以：（福特箱型車）相片四張、八十九年九月十九日估價單附卷可證，
    資為論據。訊據被告丁○○堅決否認有公訴人所指之恐嚇及毀損犯行，辯稱：其
    未出言恐嚇乙○○○，亦未潑硫酸毀損上述汽車等語。
四、經查：
（一）恐嚇部分
    (1)按刑法第三百零五條之恐嚇罪，所稱以加害生命、身體、自由、名譽、財產之
      事，恐嚇他人者，係指以使人生畏怖心為目的，而通知將加惡害之旨於被害人
      而言。若僅在外揚言加害，並未對於被害人為惡害之通知，尚難構成本罪（最
      高法院五十二年台上字第七五一號判例參照）。
    (2)證人甲○○於偵審中雖證稱：曾於八十九年九月十七、十八日左右在行天宮附
      近耳聞被告向七、八人宣稱要給乙○○○死得很難看，要讓她花比她拿的那些
      錢還多等語；然其就耳聞經過，於本院審判期日結證稱：「我聽到被告跟一群
      人講要給乙○○○死得很難看，... 係一群人在那邊講被我聽到，大約有七、
      八個人在講，... 在場其他的人我不認識，我聽一聽就趕快走了，在場人都是
      歐巴桑，當時我正要去補貨，經過才會聽到，我沒有參與他們的談話，我聽完
      就走了，被告不知道我有聽到他講的話」等語明確（本院九十一年三月二十八
      日審判筆錄參照）。足見被告縱曾對案外其他人為上開不利告訴人之言詞，亦
      屬其與案外他人間之私人對話；且證人甲○○指稱：被告不知其聽聞前述談話
      內容等情甚詳，如前所述；是被告當時談話內容縱有不利於告訴人之意，充其
      量亦僅屬單純在外「揚言」。其非但未對被害人直接為惡害通知，更無明示甲○○轉告將加惡害於告訴人之意。從而雖甲○○私自耳聞上述言論後，果然轉
      述予告訴人知悉，惟此並非應被告之要求所為，自難解被告前述行為係在外「
      揚言」之本質；依照上述說明，證人甲○○所言並不能證明被告此部分行為與
      恐嚇罪之構成要件相當。
    (3)證人丙○○於偵審中雖亦陳稱：曾於八十九年九月中旬聽聞被告於行天宮附近
      揚言對告訴人不利等語；然其就聽聞該等言詞經過，於本院審判期日結證稱：
      「我騎機車經過該處聽到的，當時被告自言自語的，我只是騎車送貨經過該處
      ，... 我只聽到被告講這些話，他對誰講我不知道，... （法官問：你如何轉
      告乙○○○被告要對他不利的事）閒聊的時候要他注意一點，我沒有將被告所
      放的話完全轉述告訴人聽，只有暗示他要小心一點」等語甚詳（本院九十一年
      三月二十八日審判筆錄參照）。告訴人就此亦自承：「丙○○沒有親自跟我講
      被告要對我不利的話」等語（本院同日審判筆錄參照）。亦足見證人丙○○僅
      聽聞被告對外揚言欲對告訴人不利之言詞，該單純對外「揚言」並非直接對被
      害人為將來惡害之通知，亦無從證明有明示丙○○轉告將加惡害於告訴人之意
      。況丙○○聽聞被告放話內容後，並未將該等不利之言詞內容轉述予告訴人知
      悉，是證人丙○○所言縱或屬實，被告所為亦與恐嚇罪構成要件有間。
（二）毀損部分：
      告訴人雖一再指稱：其只與被告發生糾紛，未與他人結冤，故車輛遭潑灑硫酸
      ，不可能是其他人所為云云，並提出上述車輛受損相片及估價單為證。然告訴
      人所提車輛受損相片及估價單，僅能證明上述車輛確遭不詳人士潑灑硫酸之事
      實，尚不能證明被告係行為人。且告訴人自承：未親見被告潑灑硫酸等語甚詳
      （本院審判筆錄參照），是告訴人所為被告涉嫌以硫酸毀損上述車輛之指訴，
      無非係基於臆測所為推論，尚乏其他積極證據為佐。況告訴人與被告前因傷害
      案件而素有怨隙，此為告訴人、被告所不爭，是告訴人所為不利於被告之指訴
      ，均係欲使被告受刑事訴追之目的而為，果無其他補強證據可佐，自不能以之
      做為認定不利被告事實之唯一證據。公訴人單以告訴人一己所為指述，認定上
      述車輛遭硫酸潑灑而損及車輛烤漆、玻璃，係被告所為，顯乏其他補強證據而
      有未洽。依照上述說明，公訴人起訴認被告涉嫌毀損所憑之證據，尚不足憑以
      認定被告涉有上述毀損罪嫌。
五、綜上所述，告訴人及證人甲○○、丙○○所言，並無足證明被告有以將加惡害之
    旨通知告訴人或指示他人轉述，致生危害於告訴人安全之恐嚇犯行；而告訴人一
    己之指訴及卷附之車輛毀損相片、估價單，於缺乏其他補強證據之情形下，亦不
    能證明被告係潑灑硫酸之行為人。此外，復查無其他積極證據足資證明被告確有
    公訴人所指之恐嚇及毀損犯行，不能證明其犯罪，自應依法為被告無罪之諭知。
據上論斷，應依刑事訴訟法第四百五十二條、第三百零一條第一項，判決如主文。
本案經檢察官黃兆揚到庭執行職務
中      華      民      國    九十一    年      四      月     十一     日
                                臺灣臺北地方法院刑事第八庭
                                    法  官  朱瑞娟
右正本證明與原本無異
如不服本判決，應於判決送達後十日內，向本院提出上訴狀。
                                    書記官  葉金發
中      華      民      國    九十一    年      四      月     十二     日
